th: เทคโนโลยีการระเหย: ใบพัด; เป็นธรรมชาติ; ไอน้ำ; อัลตราโซนิก; อื่นๆ
tr: Buharlaşma Teknolojisi: Pervane; Doğal; Buhar; Ultrasonik; Diğer
fr: Technologie d’évaporation: Turbine; Naturel; Vapeur; Ultrasonique; Autre
pl: Technologia odparowywania: Wirnik; Natural; Para; Ultradźwiękowa; Inne
ko: 증발 기술: 임펠러; 자연; 스팀; 초음파; 기타
nl: Verdampingstechnologie: Waaier; Natuurlijk; Stoom; Ultrasoon; Andere
pt-PT: Tecnologia de evaporação: Impulsor; Natural; Vapor; Ultrassónico; Outro
da: Fordampningsteknologi: Impeller; Naturlig; Damp; Ultralyd; Andet
pt-BR: Tecnologia de evaporação: Impulsor; Natural; Vapor; Ultrassônico; Outro
bg-BG: Технология на изпаряване: Работно колело; Естествено; Пара; Ултразвук; Други
hr-HR: Tehnologija isparavanja: Pokretač; Prirodna; Para; Ultrazvučna; Ostalo
es: Tecnología de evaporación: Impulsor; Natural; Vapor; Ultrasónico; Otros
ru: Технология испарения: Крыльчатка; Естественное; Пар; Ультразвук; Другой
zh-CN: 蒸发技术: 叶轮; 自然; 蒸汽; 超声波; 其他
hu: Párologtatási technológia: Futókerék; Természetes; Gőz; Ultrahangos; Egyéb
sv: Förångningsteknik: Impeller; Naturlig; Ånga; Ultraljud; Övrigt
cs: Technologie odpařování: Oběžné kolo; Přírodní; Pára; Ultrazvukový; Jiné
ro-RO: Tehnologie de evaporare: Rotor; Natural; Abur; Ultrasonic; Altele
lt-LT: Garinimo technologija: Darbaratis; Natūralus; Gaminimas garuose; Ultragarsinis; Kita
zh-TW: 蒸發技術: 葉輪; 天然; 蒸氣; 超音波; 其他
en: Evaporation technology: Impeller; Natural; Steam; Ultrasonic; Other
el: Τεχνολογία εξάτμισης: Στροφείο; Φυσικό; Μαγείρεμα στον ατμό; Υπερηχητική; Άλλο
de: Verdampfungstechnologie: Impeller; Naturfarben; Dampf; Ultraschall; Sonstiges
ja: 蒸発技術: インペラ; ナチュラル; スチーム; 超音波; その他
sl-SI: Tehnologija izhlapevanja: Tekač; Naravna; Para; Ultrazvočna; Drugo
fi: Haihdutustekniikka: Siipipyörä; Luonnollinen; Höyry; Ultraääni; Muu
it: Tecnologia di evaporazione: Rotante; Naturale; A vapore; A ultrasuoni; Altro
vi: Công nghệ bay hơi: Cánh quạt; Màu tự nhiên; Hơi nước; Siêu âm; Khác
sk-SK: Technológia odparovania: Obežné koleso; Prirodzený; Naparovanie; Ultrazvuk; Iné
nb: Fordampningsteknologi: Impeller; Naturlig; Damp; Ultralyd; Annet